【裁判字號】    92,簡上,236
【裁判日期】    920728
【裁判案由】    毒品危害防制條例
【裁判全文】
臺灣高雄地方法院刑事判決                        九十二年度簡上字第二三六號
    公  訴  人  臺灣高雄地方法院檢察署檢察官
    上  訴  人
    即  被  告  乙○○
    選任辯護人  呂富田律師
                黃宏綱律師
右列被告因違反毒品危害防制條例案件，不服本院九十二年度簡字第一０八九號中華
民國九十二年四月二十一日第一審簡易判決（聲請簡易判決處刑案號：九十二年度偵
字第三六六六號），提起上訴，本院判決如左：
    主  文
原判決撤銷。
乙○○持有第二級毒品，處有期徒刑參月，如易科罰金，以參佰元折算壹日。扣案之
安非他命壹包（驗前毛重貳點捌公克，驗後毛重貳點柒公克）沒收銷燬之。
    事  實
一、乙○○前於民國八十一年間因違反麻醉藥品管理條例案件，先後經本院以八十一
    年訴字第一七二四號判決、八十二年易字第二六五號判決各判處有期徒刑五年三
    月、五月確定，二罪接續執行至民國八十三年九月十五日假釋出監，嗣於八十四
    年、八十五年間又因違反麻醉藥品管理條例案件，分別經本院以八十四年易字第
    六三二三號、八十五年易字第二六一五號、八十五年訴字第一三九八號判決各判
    處有期徒刑六月、七月、六年確定（後二罪經本院定其執行刑為六年四月），並
    撤銷假釋執行殘刑三年六月二十九日，並與後三罪接續執行至九十年一月十七日
    假釋出監（未構成累犯），於假釋期間仍不知悔改，明知安非他命係屬毒品危害
    防制條例第二條第一項第二款所定之第二級毒品，依法不得持有，竟於九十一年
    十一月十四日上午六時五分為警查獲前之某時許，向真實姓名不詳綽號「阿興」
    之成年男子收受第二級毒品安非他命一包而非法持有之。嗣於九十一年十一月十
    四日上午六時五分許，在其位於高雄縣大樹鄉○○村○○路三七號之住處為警查
    獲，並自該住處一樓屋頂扣得第二級毒品安非他命一包（驗後毛重二點七公克）
    。
二、案經屏東縣警察局屏東分局報請臺灣屏東地方法院檢察署呈請臺灣高等法院高雄
    分院檢察署移轉臺灣高雄地方法院檢察署檢察官聲請簡易判決處刑。
    理  由
一、訊據被告乙○○於本院審理時矢口否認其有持有安非他命之犯行，辯稱：扣案之
    安非他命是甲○○至伊家中來找伊，後來伊有事外出，甲○○放在伊家中忘記帶
    走，伊後來才知道安非他命是甲○○的云云。惟查：右揭事實，業據被告乙○○
    於警偵訊時坦承不諱，且扣案之安非他命一包，經鑑定確實含有甲基安非他命成
    分（驗後毛重二點七公克）無訛，有高雄醫學大學附設中和紀念醫院九十二年四
    月十五日報告編號92-1089號檢驗報告一紙附卷可憑，而被告之尿液經送檢驗、
    複驗後，均未檢出毒品甲基安非他命陽性反應，有屏東縣衛生局煙毒及麻醉藥品
    類委託檢驗結果通知書、台灣檢驗科技股份有限公司濫用藥物尿液檢驗報告各一
    紙附卷可證，足見被告並未施用第二級毒品安非他命。再查，依屏東縣警察局屏
    東分局偵辦案件報告書所載查獲案件經過：「．．．於九十一年十一月十四日六
    時許，經持報請臺灣屏東地方法院檢察署檢察官核准之拘票，率員前往執行。職
    等多員到達許嫌住處時，為防止許嫌逃逸，住宅前後均有人看守，適進入其住處
    屋內（鐵皮屋，二層樓建築，一樓車庫，二樓有二房間），其家人稱『許全信』
    未在家，然二樓明顯有人居住，經其家人同意上往二樓，二間房間均上鎖，第一
    間房間經警敲門，均無人回應，同時職接獲埋伏於屋前之同事以行動電話告知，
    第一間房間有人在內，且有開窗戶，並有丟物品之動作，於是再次敲門後，『乙
    ○○』本人開門，經警詢問許嫌並打開窗戶查看，發現該一樓頂（窗戶下方）有
    一包安非他命毒品，攝影存證後，將『乙○○』帶案偵辦。」，由上可知，被告
    確於查獲當時打開窗戶將扣案安非他命一包，丟至住處一樓屋頂（窗戶下方）乙
    節甚明。又查證人李明晃於本院調查時雖到庭附和被告之說詞，供稱：查扣之安
    非他命是伊在被告家施用後，放在桌上忘記帶走，當時被告已先行外出云云，然
    質之甲○○陳稱：在被告家是以電燈泡施用安非他命，吸食器有帶走，安非他命
    忘記帶走云云，按參以扣案安非他命乙包（驗前毛重貳點捌公克，驗後毛重貳點
    柒公克），重量不少，價值不輕，而施用安非他命後之電燈泡幾乎無任何價值，
    依甲○○上開所陳，其記得帶走毫無價值之電燈泡，竟然忘記帶走價昂之安非他
    命，所陳顯違常情，何況，被告乙○○於本院審理中供稱：扣案安非他命是置放
    在櫃子等語，就有關扣案安非他命一包（驗後毛重貳點柒公克）置放之位置，竟
    為不同之回答。足見證人李明晃之證言，核屬迴護被告之詞，委不足採。依上堪
    認被告上開所辯，顯係事後卸責之詞，不足採信，其犯行堪予認定。
二、核被告所為，係犯毒品危害條例第十一條第二項持有第二級毒品之罪。原審予以
    論罪，固非無見，惟查被告前於八十一年間因違反麻醉藥品管理條例案件，先後
    經本院以八十一年訴字第一七二四號判決、八十二年易字第二六五號判決各判處
    有期徒刑五年三月、五月確定，二罪接續執行至民國八十三年九月十五日假釋出
    監，嗣於八十四年、八十五年間又因違反麻醉藥品管理條例案件，分別經本院以
    八十四年易字第六三二三號、八十五年易字第二六一五號、八十五年訴字第一三
    九八號判決各判處有期徒刑六月、七月、六年確定（後二罪經本院定其執行刑為
    六年四月），並撤銷假釋執行殘刑三年六月二十九日，並與後三罪接續執行至九
    十年一月十七日假釋出監，現仍在假釋中，有其前科紀錄表在卷可稽，本件並未
    構成累犯，是原審認定被告為累犯，即有違誤；上訴意旨否認犯罪以原審未諭知
    無罪為由，指摘原判決不當，固無理由，然原判決既有上開可議之處，應由本院
    將原判決撤銷改判。爰審酌被告素行非佳，竟仍不知謹慎行事，復任意持有重量
    不少之第二級毒品安非他命，有破壞社會秩序及戕害國民健康之虞，且犯後猶飾
    詞圖卸，不知悔悟等一切情狀，量處如主文所示之刑，並諭知易科罰金之折算標
    準，以資懲儆。扣案第二級毒品安非他命一包（驗後毛重二點七公克），應依毒
    品危害防制條例第十八條第一項前段規定，併予宣告沒收銷燬。
據上論斷，應依刑事訴訟法第四百五十五條之一第三項、第三百六十九條第一項前段
、第三百六十四條、第二百九十九條第一項前段，毒品危害防制條例第十一條第二項
、第十八條第一項前段、刑法第十一條前段、第四十一條第一項前段、罰金罰鍰提高
標準條例第二條，判決如主文。
中      華      民      國    九十二    年      七      月    二十八    日
                                  臺灣高雄地方法院刑事庭
                                      審判長法  官  黃  三  友
                                            法  官  何  悅  芳
                                            法  官  郭  佳  瑛
右正本證明與原本無異。
不得上訴。
                                            書記官  何  瓊  芳
中      華      民      國    九十二    年      七      月    二十八    日


司法院資訊處製作；財團法人民間司法改革基金會備份。
